臺灣高等法院臺南分院刑事裁定
111年度抗字第554號
抗  告  人  
即 受刑 人  郭翰融


上列抗告人因撤銷緩刑案件，不服臺灣臺南地方法院中華民國11
1年6月20日裁定（111年度撤緩字第106號），提起抗告，本院裁
定如下：
    主  文
抗告駁回。
    理  由
一、抗告意旨略以：抗告人不是故意不去義務勞務，係因抗告人
    向朋友借錢繳付罰金，有金錢壓力，並都在北部工作，故懇
    請再給抗告人一次機會，能夠補齊未做完的義務勞務時數。
    又抗告人並無意圖捏造勞務時數，抗告人原係欲利用假日補
    一般平日的勞務時數，所以先簽名，但因負責之人發現，並
    告知抗告人就算有做也是簽假日的勞務時數，而非平日勞務
    的時數，故抗告人當下就把多簽的名字塗改掉。另抗告人為
    家中之支柱，如果被關，則家人就沒人照顧。
二、按緩刑宣告，得斟酌情形，命犯罪行為人向指定之政府機關
    、政府機構、行政法人、社區或其他符合公益目的之機構或
    團體，提供40小時以上240小時以下之義務勞務；受緩刑之
    宣告而有違反刑法第74條第2項第1款至第8款所定負擔情節
    重大者，足認原宣告之緩刑難收其預期效果，而有執行刑罰
    之必要者，得撤銷其宣告，刑法第74條第2項第5款、第75條
    之1第1項第4款分別定有明文。又考其立法意旨略以：修正
    條文第74條第2項增列法院於緩刑期間內，得命犯罪行為人
    於緩刑期內應遵守之事項（例如向被害人支付相當數額、向
    公庫支付一定之金額、接受精神、心理輔導、提供義務勞務
    或其他為預防再犯之事項），明定違反該條所定事項情節重
    大者，得撤銷其緩刑宣告，以期周延，且本條採用裁量撤銷
    主義，賦與法院撤銷與否之權限，實質要件即以「足認原宣
    告之緩刑難收其預期效果，而有執行刑罰之必要」，供作審
    認之標準。至於所謂「情節重大」，係指受判決人顯有履行
    負擔之可能，而隱匿或處分其財產、故意不履行、無正當事
    由拒絕履行或顯有逃匿之虞等情事而言，亦即應從受刑人是
    否自始真心願意接受緩刑所附帶之條件、於緩刑期間是否已
    誠摯盡力履行條件、是否有生活或經濟上突發狀況致無履行
    負擔之可能、抑或有履行可能卻故意不履行、無正當事由拒
    絕履行或顯有逃避履行之虞等節，依比例原則加以衡量。
三、經查：
  ㈠抗告人因違反臺灣地區與大陸地區人民關係條例案件，經臺
    灣高雄地方法院於民國109年7月10日以107年度訴字第618號
    判決判處有期徒刑2年，緩刑4年，緩刑期間付保護管束，並
    向公庫支付10萬元（已繳納完畢），及應向檢察官指定之政
    府機關、政府機構、行政法人、社區或其他符合公益目的之
    機構或團體，提供240小時之義務勞務，而於109年8月26日
    確定（下稱原確定判決），其緩刑期間至113年8月25日止等
    情，有原確定判決及臺灣高等法院被告前案紀錄表各1份在
    卷可稽。　
　㈡原確定判決確定後，臺灣臺南地方檢察署（下稱臺南地檢署
    ）即分案代為執行前開緩刑附條件及緩刑付保護管束事宜，
    並指定抗告人應自109年10月30日起，向指定執行義務勞務
    機構即財團法人臺南市私立天主教伯利恆社會福利基金會（
    下稱伯利恆基金會）報到並履行緩刑附條件之240小時義務
    勞務，其應履行上開義務勞務完畢之訖日為111年4月30日，
    經抗告人簽名表示瞭解並同意充分配合，乃簽署附條件緩刑
    受保護管束人應行注意事項具結書，有附條件緩刑受保護管
    束人應行注意事項具結書1份附卷可按，則抗告人對其必須
    於111年4月30日前完成緩刑附條件之義務勞務240小時，若
    屆期未完成，法院得依檢察官聲請，依法撤銷緩刑宣告一情
    應已知之甚詳。
　㈢惟抗告人截至111年4月30日止（履行期間屆至時），僅履行
    義務勞務共116小時，尚有124小時未履行，有伯利恆基金會
    111年5月4日伯社字第111015號函暨所附義務勞務執行手冊
    、義務勞務工作日誌、義務勞務執行登記簿各1份附卷可稽
    。其間並經臺南地檢署觀護人先後多次口頭或發函告誡抗告
    人已違反保護管束期間應遵守事項，應盡速前往勞務機構執
    行義務勞務完畢，倘再有違誤，將聲請撤銷緩刑之宣告，且
    抗告人亦多次以具結書承諾履行義務勞務。以上各情，業經
    本院核閱臺南地檢署109年度執護勞助字第29號觀護卷宗無
    訛。足見抗告人確有未依限履行完成前揭義務勞務，而違反
    原確定判決所定緩刑負擔之情，殆無疑義。
　㈣本院審酌原確定判決所附緩刑條件之義務勞務為240小時，如
    以義務勞務全日8小時計算，只需30日即可履行完畢，則抗
    告人於上開履行期間內，僅需妥善平均分配，即可順利完成
    該義務勞務之時數，並無執行期限過苛之情形，亦不甚影響
    抗告人之日常生活、工作情形，是抗告人應有於上開履行期
    間內完成履行上開緩刑負擔之可能，然抗告人僅提供116小
    時之義務勞務，且在長達1年2個月之履行過程中（因疫情關
    係，勞務機構於110年5月至8月暫停執行），亦未提出有何
    無法執行勞務之具體事證，顯見其並無積極履行緩刑負擔之
    意願。又抗告人於111年4月13日至伯利恆基金會簽到時，在
    義務勞務執行登記簿擅自簽上4月8日、11日、12日簽到退時
    數（該3日並未執行勞務），經現場督導即時發現予以制止
    ，且未核可時數，有111年5月5日觀護輔導紀要1份、上開3
    日之義務勞務執行登記簿1份可查。據上所述，抗告人執行
    義務勞務之態度消極，漠視觀護人之告誡及檢察官之執行命
    令，其顯有履行負擔之可能，卻無正當事由拒絕履行，自屬
    違反緩刑所附負擔之情節重大。況抗告人所犯本案共同意圖
    營利而違反不得使大陸地區人民非法進入臺灣地區之規定罪
    ，原確定判決考量抗告人並無前科，乃予以宣告緩刑，並附
    加義務勞務等之負擔，使其能對社會有所回饋，並讓其於義
    務勞務期間內，藉由勞力之付出，思索自己行為之不當，促
    其改過自新，惟抗告人卻未能珍惜緩刑之寬典，漠視緩刑所
    定義務勞務之負擔，可見其並未因本案受刑事追訴而有深切
    省悟之體現。基上而言，已足認原確定判決對抗告人所宣告
    之緩刑難收其預期效果，而有執行刑罰之必要。
　㈤綜上所述，抗告人違反緩刑宣告所定負擔之情節重大，原確
    定判決所宣告之緩刑顯然難收預期之效，自有執行刑罰之必
    要。準此，檢察官據以聲請撤銷抗告人上開緩刑之宣告，洵
    屬有據。
四、從而，原審依檢察官之聲請，依刑法第75條之1第1項第4款
    規定，撤銷抗告人之緩刑宣告，合於法律規定及比例原則，
    並無違法或不當。抗告人仍執上開情詞提起抗告，請求本院
    撤銷原審裁定，給予再次履行義務勞務的機會云云，為無理
    由，應予駁回。
五、依刑事訴訟法第412條，裁定如主文。
中　　華　　民　　國　　111 　年　　7 　　月　　20　　日
                  刑事第三庭    審判長法　官  陳連發
                                      法　官  何秀燕
                                      法　官  洪榮家　　
以上正本證明與原本無異。
不得再抗告。
　　　　　　　　　　　　　　　　　　　書記官  謝麗首
中　　華　　民　　國　　111 　年　　7 　　月　　20　　日